---
title: " Ayudantia 2"
output: github_document
---

```{r setup, include=FALSE}
knitr::opts_chunk$set(echo = TRUE)
```

## Actividad Ayudantia 2
  Replicar lo realizado en la ayudantia (analisis exploratorio de los datos, limpieza, sub dataframes, filtro y graficar ), pueden         elegir otro equipo para que puedan explorar otros datos


## Analisis Exploratorio de Datos 

El objetivo de esta parte es primero cargar la base de datos de futbol. Para luego generar un resumen de esta, revisar las diferentes tablas, sacar los datos que no tienen información y finalmente determinar que atributos nos interesan.

```{r cargar datos}
library(quanteda)
library(dplyr)
library(tidyverse)
library(utf8)
library(ggplot2)
setwd("C:/Users/amanh/OneDrive/Documentos/GitHub/Actividades-Ayudantia/Actividad2")
primer_tiempo2020 <- read_csv("Primer_Tiempo2020.csv", col_names = TRUE)
#str(primer_tiempo2020)
#attach(primer_tiempo2020)
summary(primer_tiempo2020)
```

## Borrar Datos Char

En esta parte se procede con eliminar columnas que no nos sirven para nuestro trabajo, ya que al hacer esto podremos concentrarnos en las variables que son de interés para esta actividad y así trabajar en ellas de manera mas ordenada.

```{r}
primer_tiempo2020
primer_tiempo2020 <- primer_tiempo2020[,!(colnames(primer_tiempo2020) %in% c("id_partido", "fasepartido", "local", "tiempo","formationUsed", "torneo"))]
primer_tiempo2020
```

## Analisis descriptivo

En esta parte es guardan en orden descendente la precision de los pases de los diferentes equipos presentes en la base de datos.

```{r}
fh2020 <- primer_tiempo2020[order(primer_tiempo2020$accuratePass, decreasing = TRUE),]
fh2020
```
## Sub DataFrames

Ahora lo que se realiza es crear una nueva variable para de esta manera ordenar los datos de interés y tener las variables mas ordenadas. Posteriormente se re ordenan estos datos.

```{r}
fh2020_pases = fh2020[,colnames(primer_tiempo2020) %in% c("equipo", "partido", "accuratePass", "totalPass", "precision_pases")]
fh2020_pases = fh2020_pases[order(fh2020_pases$precision_pases, decreasing = TRUE),]
fh2020_pases
fh2020_tiros <- NULL
fh2020_tiros = fh2020[,colnames(primer_tiempo2020) %in% c("equipo", "partido", "goals", "ontargetScoringAtt", "totalScoringAtt", "blockedScoringAtt", "shotOffTarget", "precision_tiros")]
fh2020_tiros = fh2020_tiros[order(fh2020_tiros$goals, decreasing = TRUE),]
fh2020_tiros
```

## Filtrar Datos

En esta parte se filtran los datos de acuerdo al equipo de interes, el cual es Everton de Viña del Mar. Se guardan las estadisticas respectos de tiros, pases y sobre su rendimiento en el primer tiempo del torneo nacional pasado.

```{r}
everton <- filter(primer_tiempo2020, equipo == "Everton")
everton_tiros <- filter(fh2020_tiros, equipo == "Everton")
everton_pases <- filter(fh2020_pases, equipo == "Everton")
```

## Agregar Promedio/Suma Total/Min/...

En esta parte se sacan medidas descriptivas respecto del rendimiento del equipo en analisis.

```{r}
everton_pases <- everton_pases[,!(colnames(everton_pases) %in% c("equipo"))] 
Promedios_Pas <- c("Promedio Pases",mean(everton_pases$accuratePass),mean(everton_pases$totalPass),mean(everton_pases$precision_pases))
everton_pases <- rbind(everton_pases, Promedios_Pas)
Max_Pas <- c("Max Pases",max(everton_pases$accuratePass),max(everton_pases$totalPass),max(everton_pases$precision_pases))
everton_pases <- rbind(everton_pases, Max_Pas)
Min_Pas <- c("Min Pases",min(everton_pases$accuratePass),min(everton_pases$totalPass),min(everton_pases$precision_pases))
everton_pases <- rbind(everton_pases, Min_Pas)
everton_pases
```

## Graficos

Finalmente se procede a graficar las variables de interés para saber el comportamiento del equipo en términos de pases y precisión de estos.

En donde se puede desprender que a medida que el nivel del equipo rival aumenta (esto se sabe producto de que tengo algo de conocimiento de futbol) la precisión de los pases disminuye, ya sea por factores que hay una mejor defensa, entre otros.

```{r}
pases_eve <- everton$accuratePass
everton2 <- everton[order(everton$accuratePass, decreasing = FALSE),]
#dotchart(everton$totalPass, labels = everton$partido, cex=0.5, xlab = "Pases", ylab = "Partido")
dotchart(everton$totalPass, labels = utf8_encode(everton$partido), cex=0.5, xlab = "Pases", ylab = "Partido")
dotchart(everton$accuratePass, labels = utf8_encode(everton$partido), cex=0.5, xlab = "Pases", ylab = "Partido")
dotchart(everton2$totalPass, labels = utf8_encode(everton$partido), cex=0.5, xlab = "Pases", ylab = "Partido")
dotchart(everton2$totalPass, labels = utf8_encode(everton$partido), main="Pases Acertados everton", pch = 16, col=c("darkblue","dodgerblue"),lcolor="gray90", cex=0.8, xlab = "Pases", ylab = "Partido", cex.main=2,cex.lab=1.5)
```

`
